【裁判字號】    97,台抗,479
【裁判日期】    970724
【裁判案由】    聲請假扣押
【裁判全文】
最高法院民事裁定              九十七年度台抗字第四七九號
再 抗告 人  光研企業股份有限公司
法定代理人  甲○○
訴訟代理人  陳福寧律師
上列再抗告人因與內政部警政署間聲請假扣押事件，對於中華民
國九十七年四月十日台灣高等法院裁定（九十七年度抗字第五四
二號），提起再抗告，本院裁定如下：
    主  文
再抗告駁回。
再抗告訴訟費用由再抗告人負擔。
    理  由
按對於抗告法院所為抗告有無理由之裁定再為抗告，僅得以其適
用法規顯有錯誤為理由，並經原法院之許可；此項許可，以原裁
定所涉及之法律見解具有原則上之重要性者為限，此觀民事訴訟
法第四百八十六條第四項、第五項之規定自明。本件再抗告人對
於抗告法院所為抗告無理由之裁定再為抗告，係以：相對人內政
部警政署前以與本件相同之請求及原因事實聲請假扣押，經台灣
台北地方法院（下稱台北地院）以九十六年度裁全字第一三○○
七號裁定准許（再抗告人對該裁定不服，提起抗告，業經原法院
以裁定將之廢棄確定），茲重複聲請，已違一事不再理原則；且
相對人所欲保全對伊之損害賠償債權，業經最高法院九十六年度
台上字第二二一五號確定判決所否認；又相對人取得對伊之假扣
押裁定，係扣押其應付與伊之貨款，以妨礙伊持確定判決對其實
施之強制執行程序，於法未合；況伊並無浪費財產或脫產等情事
，相對人所提出之資料不足以釋明有假扣押之必要，原裁定不察
，竟維持台北地院准許假扣押之裁定，駁回伊之抗告，適用法規
顯有違誤云云，為其論據。惟查民事訴訟法上所謂一事不再理原
則，係指同一事件已有實體上之確定終局判決者而言，而保全程
序並無確定實體上法律關係存否之效力，應無準用該原則之餘地
。再抗告人謂相對人曾對之聲請假扣押，本件為重複聲請，違反
一事不再理原則，不無誤會。又本院九十六年度台上字第二二一
五號確定判決係就相對人主張其對再抗告人已解除契約，請求確
認再抗告人之價金債權不存在，及再抗告人應返還已領之價金而
為裁判（見原法院卷第四三頁），與相對人聲請本件假扣押，所
欲保全者係因再抗告人給付不能所生其得對之請求損害賠償之權
利（見台北地院裁全字卷第二頁），並不相同，再抗告人謂相對
人本件所欲保全之請求，業為上開確定判決所否認云云，為不可
採。再者，相對人持假扣押裁定聲請扣押其應付與再抗告人之貨
款，係屬假扣押執行程序或方法之問題，與其聲請假扣押裁定是
否符合假扣押要件無涉。至所陳相對人就假扣押原因釋明不足部
分，則屬法院斟酌情形依職權裁量命擔保當否之範疇，與適用法
規顯有錯誤無涉，亦無所涉及之法律見解具有原則上重要性之情
事，其再為抗告，不應許可。
據上論結，本件再抗告為不合法。依民事訴訟法第四百九十五條
之一第二項、第四百八十一條、第四百四十四條第一項、第九十
五條、第七十八條，裁定如主文。
中    華    民    國  九十七  年    七    月  二十四  日
                      最高法院民事第七庭
                          審判長法官  劉  福  來
                                法官  陳  國  禎
                                法官  陳  重  瑜
                                法官  吳  謀  焰
                                法官  許  正  順
      本件正本證明與原本無異
                                      書  記  官
中    華    民    國  九十七  年    八    月    五    日
                                                      Ｅ


司法院資訊處製作；財團法人民間司法改革基金會備份。
